【裁判字號】    90,訴,675
【裁判日期】    901211
【裁判案由】    毒品危害防制條例
【裁判全文】
臺灣臺北地方法院刑事判決                            九十年度訴字第六七五號
    公  訴  人  臺灣臺北地方法院檢察署檢察官
    被      告  丁○○
    指定辯護人  本院公設辯護人  丙○○
右列被告因違反毒品危害防制條例案件，經檢察官提起公訴（九十年度偵字第三三七
四號），本院判決如左：
      主  文
丁○○連續販賣第二級毒品，處有期徒刑參年柒月。
扣案之第二級毒品ＭＤＭＡ共參拾伍顆（總毛重壹拾點伍零公克）均沒收銷燬之；扣
案之販賣毒品記帳本壹冊沒收；未扣案之販賣第二級毒品所得之財物新台幣伍仟元沒
收之，如全部或一部不能沒收時，追徵其價額或以其財產抵償之。
      事  實
一、丁○○明知ＭＤＭＡ係民國八十七年五月二十日公布施行，於同年月二十二日生
    效之毒品危害防制條例第二條第二項第二款所規定之第二級毒品，不得非法持有
    及販賣，竟基於販賣第二級毒品ＭＤＭＡ之概括犯意，分別於八十九年十一月底
    及九十年一月間某日，先後二次在台北縣三重市「天台廣場」某不知名ＰＵＢ內
    ，向年籍姓名不詳綽號「阿文」之成年男子（起訴書誤繕為甲○○）以每顆新台
    幣（下同）二百元之價格（起訴書誤繕為二百五十元），先後購入第二級毒品Ｍ
    ＤＭＡ一百顆及五十顆後，自八十九年十一月底起至九十年一月間某日止，連續
    在前開天台廣場、台北市○○街、林森北路附近等處，將前開第二級毒品ＭＤＭ
    Ａ，以二百五十元至三百五十元不等價格（視購買數量多寡調整價格），先後販
    售予姓名年籍不詳綽號「阿斌」、「阿生」及「阿偉」等已滿十八歲之成年人施
    用，前後約獲利五千元。嗣於九十年一月十五日晚上十時二十分許，在台北市大
    安區○○○路○段一七五巷三七弄二號三樓住處，為警持搜索票查獲，並扣得第
    二級毒品ＭＤＭＡ共三十五顆（總毛重十．五０公克）及販賣毒品之記帳本一冊
    。
二、案經台北市政府警察局移送台灣台北地方法院檢察署檢察官偵查起訴。
      理  由
一、查陸海空軍刑法雖於九十年十月二日修正，其中第七十七條規定「現役軍人違反
    毒品危害防制條例之規定者，依其規定處理之」，將現役軍人違反毒品危害防制
    條例規定，列入陸海空軍刑法之範疇予以規範。然被告係於九十年三月六日入伍
    服役，其為警查獲前開販賣毒品案件時，尚未入伍服役並未具現役軍人身分，依
    八十八年十月二日修正施行之軍事審判法第五條規定，被告仍應由普通法院依毒
    品危害防制條例規定審理，核先敘明。
二、訊據被告丁○○對於右揭時、地，連續販賣第二級毒品ＭＤＭＡ予不特定人之事
    實供認不諱。經查：
（一）被告於本院審理時供稱：伊分別在八十九年十一月底及九十年一月間，先後二
      次，均在三重市天台廣場，向綽號「阿文」之成年男子，以一顆二百元代價，
      購入ＭＤＭＡ一百顆及五十顆，伊再以二百五十元至三百五十元不等價格，在
      天台廣場、台北市○○○路、錦州街等處，賣給阿斌、阿生及阿偉，並看他們
      拿的數量多寡來調整價格，伊大約賺五千元等語（見本院九十年十一月二十七
      日審判筆錄），而被告對於扣案之販賣毒品記帳本所載內容於本院訊問時供稱
      ：「小龍３，七五０，可樂、螢光棒」係指阿偉向伊拿三顆ＭＤＭＡ，給七百
      五十元，伊拿去買可樂及螢光棒；「阿斌２未收五百」，係指阿斌拿二顆ＭＤ
      ＭＡ，錢還沒給；而「阿生三十顆吃十二顆」，係指阿生向伊買三十顆ＭＤＭ
      Ａ，現場就吃掉十二顆，伊是在天台廣場九樓ＰＵＢ以每顆二百五十元賣給阿
      生等語（見本院九十年八月三十日訊問筆錄），是被告供稱販賣第二級毒品Ｍ
      ＤＭＡ情形與該帳冊記載內容相符，堪予採信。且扣案之毒品三十五顆經送台
      北市政府警察局鑑驗結果：三十五顆藥錠（經台北市政府警察局編定代號Ａ）
      由外觀檢視，均未發現差異，總毛重十．五０公克，隨機選取六顆，予以編號
      一至六，均取酌量檢體化驗，均檢出第二級毒品ＭＤＭＡ成份等情，此有該局
      九十年二月二十日北市鑑毒字第０一八號鑑定通知書一紙在卷可稽（見偵卷第
      三十二頁），足見被告基於販賣之意先後二次向綽號「阿文」成年男子購進第
      二級毒品ＭＤＭＡ，再分批販售予綽號「阿斌」、「阿生」及「阿偉」等已滿
      十八歲之成年人施用等情，堪予認定。
（二）被告固於警訊、偵查中及本院訊問時均指稱：甲○○提供第二級毒品ＭＤＭＡ
      云云，惟經本院傳喚甲○○到庭作證，經檢、辯雙方交互詰問結果，甲○○堅
      詞否認販賣ＭＤＭＡ予被告等情，且被告亦當庭陳稱：伊所販賣的ＭＤＭＡ並
      不是甲○○所提供，而係綽號「阿文」成年男子所提供，伊之前與甲○○吵架
      ，而且警察拿甲○○相片叫伊指認，伊才指認甲○○販賣毒品等語（見本院九
      十年十一月十四日訊問筆錄），被告關於毒品來源之供詞，前後出入不一，顯
      有可議之處。又被告先前指稱甲○○在二個月內曾供應一百五十顆ＭＤＭＡ毒
      品等情，甲○○既能提供大量毒品供應被告販賣之用，理應持有大批毒品備用
      ，惟警方依前開線索，聲請搜索票前往甲○○住處搜查結果，並未查獲任何毒
      品等情，此有台灣台北地方法院檢察署九十年度偵字第六一二一號偵查卷影本
      一份，在卷可參，是被告指稱甲○○提供ＭＤＭＡ毒品云云，顯乏實據。再依
      卷附監聽譯文所載：「Ａ：小龍（按指被告），Ｂ：慶仔（按指甲○○）。Ａ
      ：喂慶哥，我起來了。Ｂ：起來了哦，有什麼事嗎？Ａ：沒有。Ｂ：昨天跑多
      少？Ａ：八顆。Ｂ：八顆哦，好啦、好啦，拜拜。」（見聲字卷第十二頁），
      被告對此譯文解讀稱：跑八顆係指伊賣八顆ＭＤＭＡ，但不知甲○○為何要問
      此事等語（見本院九十年十一月二十七日審判筆錄），是前開監聽譯文內容並
      未敘及甲○○販賣任何毒品予被告情節，自不足以資為甲○○販賣ＭＤＭＡ予
      被告之證據。至於，公訴人雖於本院辯論時仍指稱被告販賣ＭＤＭＡ來源係由
      甲○○所提供，並提出論告書認為該次訊問並未採取隔離訊問方式進行，致被
      告事後翻異供詞，迴護甲○○云云。惟查，供出毒品來源因而查獲者本可減輕
      其刑，自應詳加查證其指述內容之真實性，否則易為卸免己責而誣指他人販毒
      之虞。被告指稱甲○○提供毒品來源，警方據該線索進行搜索並未查扣任何毒
      品，且警方聲請檢察官核准監聽甲○○行動電話（0000000000）數
      月，亦未發現甲○○販毒之其他資料，徒憑被告單一指述豈能認定甲○○有何
      販賣毒品犯行？是被告前稱甲○○提供毒品之指述，既無任何證據相佐，且警
      方並未因此而破獲甲○○販毒之罪行（移送偵辦並不當然等同於破獲犯行），
      則被告前稱甲○○提供毒品來源之真實性，顯有不足，況且被告非但當庭與甲
      ○○對質時翻異前詞，其於本院審理時再度供稱甲○○並非提供毒品者等情，
      則被告前開關於販賣毒品來源係由甲○○所提供之指述，尚難遽予採信，檢察
      官仍認被告已供出毒品來源係甲○○並為警破獲，應依毒品危害防制條例第十
      七條規定減輕其刑云云，容有未洽。
二、核被告所為，係犯毒品危害防制條例第四條第二項之販賣第二級毒品罪。其持有
    第二級毒品ＭＤＭＡ目的既在供己販賣之用，則其持有之低度行為為販賣之高度
    行為所吸收，不另論罪。又按販賣毒品罪，祗須以營利為目的，予以販入或賣出
    ，有一於此，其犯罪即為完成，不以販入後復行賣出為要件（最高法院八十二年
    度台覆字第九十四號判決意旨參照），公訴人認為被告販入第二級毒品ＭＤＭＡ
    ，尚未賣出時，另涉犯毒品危害防制條例第五條第二項之意圖販賣而持有第二級
    毒品罪云云，並認為意圖販賣而持有毒品罪與販賣毒品罪間有高低度之行為關係
    ，顯有誤會，惟公訴人認此部分與前開已論罪科刑部分有裁判上一罪關係，爰不
    另為無罪之諭知。被告先後多次販賣第二級毒品ＭＤＭＡ犯行，時間緊接，犯罪
    構成要件相同，顯係基於概括犯意為之，應依刑法第五十六條連續犯規定論以一
    罪，除法定刑無期徒刑部分依刑法第六十五條第一項規定不得加重外，餘均加重
    其刑。又被告並未供明毒品來源，並因而破獲等情，前已詳述，雖不得邀毒品危
    害防制條例第十七條減刑之寬典，惟被告涉世未深，因耽於逸樂於ＰＵＢ內結識
    「阿文」毒販，淪為其下游毒販，而販售ＭＤＭＡ供不特定人施用，助長毒品泛
    濫，惟其對於販賣毒品過程供認不諱，顯見其頗具悔悟之意，且刻在金門服役，
    軍中長官對其在連隊表現，多次予以嘉獎，此有優良事蹟表一份在卷可參，本院
    認其法律常識不足，遭人利用淪為販賣毒品工具，且行為時年僅十九歲，販賣利
    得僅五千元，倘處以前開罪名最低刑度七年有期徒刑，猶嫌過重，顯有情輕法重
    之虞，綜觀被告犯行尚憫恕之處，爰依刑法第五十九條規定，減輕其刑，故無期
    徒刑減為七年以上有期徒刑，有期徒刑減其刑二分之一，並先加後減之，爰審酌
    被告年輕識淺，誤罹刑典，惟其供認犯情不諱及犯後態度尚稱良好等情狀，量處
    如主文所示之刑，以資懲儆。
三、扣案之第二級毒品ＭＤＭＡ共三十五顆（總毛重十．五０公克），係查獲之毒品
    ，依毒品危害防制條例第十八條第一項前段規定均沒收銷燬之；又未扣案之被告
    販賣毒品所得五千元，依同條例第十九條第一項規定沒收之，如全部或一部不能
    沒收時，追徵其價額或以其財產抵償之。而扣案之記帳本壹冊，係被告販賣毒品
    所用之物，業據其供明在卷，爰依同條例第十九條第一項規定宣告沒收。
據上論斷，應依刑事訴訟法第二百九十九條第一項前段，毒品危害防制條例第四條第
二項、第十八條第一項前段、第十九條第一項，刑法第十一條前段、第五十六條、第
五十九條，判決如主文。
本案經檢察官乙○○到庭執行職務。
中      華      民      國    九十      年     十二     月     十一     日
          臺灣臺北地方法院刑事第一庭
                                  法    官    傅  中  樂
右正本證明與原本無異。
如不服本判決，應於判決送達後十日內，向本院提出上訴狀。
                                  書 記 官    林  明  龍
中      華      民      國    九十      年     十二     月     十一     日
附論罪科刑依據法條：
毒品危害防制條例第四條第二項
毒品危害防制條例第四條：
一製造、運輸、販賣第一級毒品者，處死刑或無期徒刑，處無期徒刑者，得併科新臺
  幣一千萬元以下罰金。
二製造、運輸、販賣第二級毒品者，處無期徒刑或七年以上有期徒刑，得併科新臺幣
  七百萬元以下罰金。
三製造、運輸、販賣第三級毒品者，處五年以上有期徒刑，得併科新臺幣五百萬元以
  下罰金。
四製造、運輸、販賣專供製造或施用毒品之器具者，處一年以上七年以下有期徒刑，
  得併科新臺幣一百萬元以下罰金。
五前四項之未遂犯罰之。


司法院資訊處製作；財團法人民間司法改革基金會備份。
